臺灣桃園地方法院民事裁定　　九十一年度簡抗字第一八號
　　抗　告　人　乙○○
　　相　對　人　甲○○
右當事人間請求給付票款事件，抗告人對於中華民國九十一年九月五日本院桃園簡易
庭九十一年度桃簡字第一二二七號裁定，提起抗告，本院裁定如左：
    主      文
抗告駁回。
抗告費用由抗告人負擔。
    理      由
一、抗告意旨略以：抗告人始終未曾收到補繳裁判費之裁定，從不知有此裁定之事實
    ，抗告人於民國九十一年七月十七日出國，同年月二十五日回國，有護照為證，
    嗣向服務中心查詢，始知鈞院郵件被退回，顯然抗告人從不知此裁定存在，自無
    逾期可言等語，並抗告聲明（一）原裁定廢棄。（二）抗告費用由相對人負擔。
二、按當事人出國觀光，並未將戶籍遷移，應認與在國內外出性質同，非不得依其住
    所而為送達（臺灣高等法院暨所屬法院六十八年度法律座談會民事類第二十五號
    參照）。又受公寓大廈管理委員會僱用之管理員，其所服勞務包括為公寓大廈住
    戶接收郵件者，性質上應屬全體住戶之受僱人，即與同法第一百三十七條第一項
    規定之受僱人相當。郵政機關之郵差送達文書於住、居所、事務所或營業所，不
    獲會晤應受送達人，而將文書付與公寓大廈管理員者，為合法送達，該管理員何
    時將文書轉交應受送達人，及是否未將文書轉交應受送達人，就已生之送達效力
    不受影響（最高法院八十四年度台抗字第二五八號裁定、八十八年度台上字第一
    七五二號裁定意旨參照）。經查，本件抗告人因給付票款事件，聲請對於相對人
    發支付命令，相對人於法定期間提出異議，應以支付命令之聲請視為起訴。惟抗
    告人未繳足裁判費，經原審於九十一年六月十九日以九十一年度桃補字第三一０
    號裁定命抗告人於收受裁定後五日內如數補繳，該裁定業於九十一年七月十七日
    送達抗告人住所，雖未獲會晤抗告人，但由抗告人所住海華民生廣場大廈管理中
    心大樓管理員孫國富以受僱人名義收受送達，有郵號一八二三一九號送達證書可
    稽。抗告人雖以送達時間人在外國云云，並提出護照影本為證，揆之上開說明，
    非不得對伊住所而為送達。抗告人另稱該裁定郵件嗣遭退回，所提出大樓服務中
    心收件簿影本固於上開郵號一八二三一九號郵件備註欄載有「退」字樣，惟本院
    卷宗並無退回郵件記錄，縱令嗣後大樓管理員退回郵件，且依上說明，裁定於付
    與公寓大廈管理員者，即為合法送達，該管理員是否未將文書轉交應受送達人，
    就已生之送達效力不生影響。抗告人於前揭命補裁判費裁定送達後，遲未補繳，
    原審於九十一年九月五日以抗告人逾期未繳裁判費，起訴程式不合為由，駁回抗
    告人之起訴，於法殊無不合。抗告意旨，猶執詞爭執不服，為無理由，應予駁回
    。
三、據上論結，本件抗告為無理由，依民事訴訟法四百三十六條之一第三項、第四百
    九十二條第一項、第九十五條、第七十八條，裁定如主文。
中　　　華　　　民　　　國　　九十一　　年　　 十二 　　月　　三十一　　日
                                    臺灣桃園地方法院民事第二庭
~B審判長法官　邱瑞祥
~B法　　　官　管靜怡
~B法　　　官　熊祥雲
右為正本係照原本作成。
本裁定不得抗告。
中　　　華　　　民　　　國　　九十一　　年　　 十二 　　月　　三十一　　日
~B法院書記官　沈豔華
